# 同一控制转让股权的问题

提问人：donney_lixc 时间：2016-10-25 08:48:35
同一控制下的合并利润表自合并当期期初至合并日实现的损益，这是针对受让方，
请问转让方要不要合并当期期初至合并日实现的损益

回答人：chenyiwei
请按照《企业会计准则第 33 号——合并财务报表（ 2014 年修订）》第三十九条规定处理，不因是否为同一控制下的处置而有不同。